【裁判字號】    92,交聲,435
【裁判日期】    920527
【裁判案由】    違反道路交通管理處罰條例聲明異議
【裁判全文】
臺灣臺北地方法院交通件裁定                      九十二年度交聲字第四三五號
    異議人即
    受處分人  甲○○
              即陳連松  五十二.
右列異議人即受處分人因違反道路交通管理處罰條例案件，對於臺北市交通事件裁決
所中華民國九十二年三月二十八日所為之處分（原處分案號：北市裁三字第駕裁二二
－Ｚ00000000號）聲明異議，本院裁定如左：
    主  文
原處分撤銷。
甲○○汽車行駛於高速公路，而不遵管制之規定，處罰鍰新臺幣伍仟元，並記違規點
數壹點。
    理  由
一、按汽車行駛高速公路，應依速限標誌指示，高速公路交通管制規則第五條第一項
    前段定有明文；又汽車行駛於高速公路，而不遵管制之規定者，處汽車駕駛人新
    台幣（下同）三千元以上六千元以下罰鍰，並記違規點數一點，道路交通管理處
    道路交通管理處罰條例第三十三條第一項、第六十三條第一項第一款亦有明定。
二、本件異議人即受處分人甲○○於九十一年十二月十九日下午十一時三十分，駕駛
    車牌號碼六Ｅ─０七０三號自用小客車（登記車主立新國際企管顧問社），行經
    國道一號公路南向三十公里處時，經原舉發單位內政部警政署國道公路警察局第
    一警察隊員警，以車裝雷達測速器測得其行車時速為一百一十七公里，而指揮受
    處分人停車受檢，並以超速十七公里，違反道路交通管理處罰條例第三十三條為
    由，當場掣單舉發。受處分人於逾越舉發通知單上所記載應到案日期九十二年一
    月三日後十五日以上、三十日以內之九十二年一月二十七日，向原處分機關提出
    申訴，經原處分機關函請原舉發單位調查結果，認受處分人確有前開違規行為後
    ，並依道路交通管理處罰條例第三十三條第一項、第六十三條第一項規定，於九
    十二年三月二十八日裁處罰鍰六千元，並記違規點數一點。
三、訊據受處分人否認有何超速之違規行為，辯稱其車內時速表顯示時速為九十七公
    里，並未超速，員警據以舉發之雷達測速器所測得時速，應為其他車輛之行車速
    度，非受處分人之行車速度等語。經查，受處分人之超速違規事實，業據證人即
    負責操作測速器之舉發員警蘇坤利證稱：「我當時是將測速器反應的速度設在一
    一三公里，如果低於這個速度，警示器就不會鎖定特定的車輛。測速器的雷達波
    是往後傳達，如果車子有超速，就會反應回測速器。該路段共有四個車道，違規
    車輛是行駛在中內車道，即左邊數來第二車道，警示器響起後，我從照後鏡確認
    車輛後，便打開車子的警示器，亮起指揮棒，指示車輛停靠路邊。」、「（如何
    判斷警示器鎖定的車輛是哪一個車道的車子？）如果發生有二車併行的情形，為
    了杜絕爭議，我們不會攔停，所以只會對有前後順序分別的車子攔停。而本件當
    時違規車輛被鎖定時，兩側並無其他車輛，前方車輛也已經通過，至於他的後方
    雖有車輛，但因警示器鎖定後，不會再受其他車輛車速影響，所以肯定被測的車
    輛是本件舉發車輛無誤。」等語在卷；又該雷達測速器所測得之行車速度為時速
    一百一十七公里，並經當場出示予受處分人觀覽，亦為受處分人所不爭執。至於
    該雷達測速儀，係於九十一年九月二十四日由經濟部標準檢驗局檢定合格，發給
    檢定合格證書（檢定合格單碼：MM0000000A,B），有效期限至九十二年九月止，
    亦有原舉發單位九十二年五月五日公警國一交字第０九二０００三一五八號函（
    附雷達測速儀檢定合格證書）附卷可稽。受處分人空言否認超速，尚難採信，本
    件事證明確，其於前述時地超速行駛之違規行為堪予認定。
四、原處分機關以受處分人駕駛汽車行駛於高速公路，而不遵管制之規定，裁處罰鍰
    並記違規點數固非無據；惟查，原舉發單位指定之應到案日期為九十二年一月三
    ，受處分人提出申訴日期為九十二年一月二十七日（原處分機關收文日），有舉
    發單及違規申訴紀錄表各一件在卷可憑，是其申訴日期逾越應到案期限十五日以
    上三十日以內，依道路交通管理處道路交通管理處罰條例第三十三條第一項、第
    六十三條第一項第一款及違反道路交通管理事件統一裁罰基準表規定，應處以罰
    鍰五千元，並記違規點數一點；原處分機關就罰鍰部分，誤予裁處六千元即有未
    洽。綜上所述，受處分人之異議雖無理由，然原處分既有不當，自應予以撤銷，
    並依道路交通管理處罰條例第三十三條第一項、第六十三條第一項第一款及違反
    道路交通管理事件統一裁罰基準表規定，更為裁定如主文第二項所示。
據上論斷，應依道路交通案件處理辦法第二十條前段，裁定如主文。
中     華     民     國     九十二     年     五     月     二十七     日
                                    臺灣臺北地方法院交通法庭
                                        法  官      劉方慈
右正本證明與原本無異。
如不服本裁定，應於送達後五日內，向本院提出抗告狀。
                                        書記官      殷玉芬
中     華     民     國     九十二     年     六     月     三         日


司法院資訊處製作；財團法人民間司法改革基金會備份。
